臺灣南投地方法院刑事判決
110年度訴字第137號
公  訴  人  臺灣南投地方檢察署檢察官 
被      告  紀凱銘


選任辯護人  王捷拓律師
            李嘉耿律師
被      告  林宗翰


選任辯護人  許哲嘉律師
            林柏宏律師
            潘思澐律師
被      告  紀致光


            王文照



上列被告因傷害致死等案件，經檢察官提起公訴（110年度偵字
第2685號、110年度偵字第3329號），本院判決如下：
    主    文
紀凱銘共同犯傷害致人於死罪，處有期徒刑柒年拾月。
林宗翰共同犯傷害致人於死罪，處有期徒刑柒年拾月。
紀致光教唆犯湮滅刑事證據罪，處有期徒刑陸月，如易科罰金，
以新臺幣壹仟元折算壹日。扣案如附表編號7所示之物沒收。
王文照犯湮滅刑事證據罪，處有期徒刑伍月，如易科罰金，以新
臺幣壹仟元折算壹日。扣案如附表編號4所示之物沒收。
    犯罪事實
一、王文照係址設南投縣○○鎮○○巷00○0號之慈聖宮管理委員會主
    任委員，紀致光係慈聖宮管理委員會委員，紀凱銘係紀致光
    之子，林宗翰受僱於紀致光從事採茶。王文照、紀凱銘、紀
    致光及林宗翰均與紀文欽相識。適於民國109年10月10日晚
    間，慈聖宮舉辦烤肉活動，紀凱銘、紀致光、林宗翰及紀文
    欽均與會參加。嗣於同日晚間9時許，紀文欽因酒醉伏案休
    憩，紀致光遂委請其兄嫂林麗娟去電洪育炫，央請洪育炫駕
    車到場搭載紀文欽返家。洪育炫於同日晚間10時許到場後，
    酒醉之紀文欽遂跟隨洪育炫坐上車牌號碼00-0000號自用小
    貨車副駕駛座，然紀文欽因不願返家並以髒話辱罵紀致光。
    詎紀凱銘及林宗翰聽聞紀文欽辱罵紀致光後，渠等二人主觀
    上雖無致紀文欽於死之故意，然客觀尚可預見若拉扯酒醉之
    人致其頭部碰撞地面或毆打、踢踹酒醉之人頭部，極可能導
    致死亡之結果，竟因欲傷害紀文欽而未及預見，即共同基於
    傷害之犯意聯絡，分別徒手毆打當時尚坐在副駕駛座之紀文
    欽頭、臉部，林宗翰並將紀文欽拉扯下車，導致紀文欽跌倒
    在地，靠坐在上開汽車副駕駛座旁輪胎處，紀凱銘隨即再衝
    向紀文欽並拉扯紀文欽，紀凱銘之後雖遭在場之人洪育炫、
    林麗娟、徐淑惠、蕭慧菁（即紀凱銘之母）、陳美雯（即洪
    育炫之妻）及范慧君等人攔阻，林宗翰仍趁隙以腳踢踹紀文
    欽，紀文欽即因紀凱銘、林宗翰上開行為倒地頭部撞擊地面
    之水溝蓋，而受有嘴角流血、右手背擦傷、頭部右側頂部傷
    痕、創傷性腦損傷併右側硬腦膜下出血及右側腦內出血、左
    眼腫脹及左小腿正面擦傷之傷害，惟斯時紀文欽尚未失去意
    識，由洪育炫載返住處。嗣於翌（11）日上午6時許，紀文
    欽家人發現紀文欽失去意識，將紀文欽送往竹山秀傳醫院急
    診，並於同日轉診至童綜合醫療社團法人童綜合醫院救治，
    惟仍於同年10月14日下午3時25分許，因頭部外傷腦出血合
    併症引發多重器官衰竭而死亡。
二、紀致光明知慈聖宮監視器清楚攝得紀凱銘及林宗翰上開犯行
    ，詎其因恐紀凱銘及林宗翰上開犯行曝光，遂基於教唆他人
    湮滅關係他人刑事被告案件證據之犯意，於109年10月11日
    上午11時47分、52分許，在其位於南投縣○○鎮○○巷00號住處
    ，以其所持用扣案如附表編號7所示之門號0000-000000號行
    動電話，撥打王文照所持用扣案如附表編號4所示之門號000
    0-000000號行動電話，對王文照稱：紀文欽可能沒效（指沒
    救）了，請刪除慈聖宮之監視器畫面等語，而以上開方式，
    教唆王文照刪除慈聖宮之監視器畫面。王文照旋基於湮滅關
    係他人刑事被告案件證據之犯意，於同日中午12時39分至40
    分許，在慈聖宮內，將慈聖宮監視器硬碟予以格式化，而湮
    滅紀凱銘及林宗翰於上開時地行兇之監視器錄影畫面電磁紀
    錄。紀致光獲悉紀文欽死亡後，為掩蓋紀凱銘及林宗翰之犯
    行，遂以電話對紀文欽之子紀秋帆謊稱：你父親係自己跌倒
    致死云云，並於同年10月16日上午8時40分許，在南投縣政
    府警察局竹山分局桶頭派出所接受警員詢問時，再對警員謊
    稱：紀文欽係因自己跌倒致死云云，致紀秋帆於接受臺灣雲
    林地方檢察署檢察官相驗訊問時，對紀文欽之死因表示並無
    意見，並領回紀文欽大體後予以火化。嗣紀秋帆取得劉珈玲
    所錄下之現場錄影畫面後，始察覺有異，於110年3月6日報
    警究辦。經警持本院核發搜索票搜索，扣得如附表所示之物
    ，而查悉上情。
三、案經紀秋帆訴由南投縣政府警察局竹山分局報告臺灣南投地
    方檢察署檢察官偵查起訴。
    理    由
一、證據能力部分：
  ㈠按被告以外之人於審判外之言詞或書面陳述，除法律有規定
    者外，不得作為證據，刑事訴訟法第159條第1項定有明文。
    經查，就被告紀凱銘、林宗翰所犯傷害致死罪部分，證人紀
    秋帆於警詢時之陳述，因屬被告紀凱銘、林宗翰以外之人於
    審判外之言詞陳述，且經查尚無刑事訴訟法第159條之2、第
    159條之3所定之例外情形，依上開規定，該證人於警詢之陳
    述，應無證據能力。 
  ㈡次按，被告以外之人於偵查中向檢察官所為之陳述，除顯有
    不可信之情況者外，得為證據，刑事訴訟法第159條之1第2
    項定有明文。而現行法檢察官本有訊問被告、證人及鑑定人
    之權限，其應踐行之程序多有保障被告或被害人之規定，且
    證人、鑑定人於偵查中亦均須具結，就刑事訴訟而言，其司
    法屬性甚高；而檢察官於偵查程序取得之供述證據，其過程
    復尚能遵守法令之規定，是其訊問時之外部情況，積極上具
    有某程度之可信性，除消極上顯有不可信之情況者外，均得
    為證據。故主張其為不可信積極存在之一方，自應就此欠缺
    可信性外部保障之情形負舉證責任。準此，被告以外之人前
    於偵查中，經具結後所為之證述，除反對該項供述具有證據
    能力之一方，已釋明「顯有不可信之情況」之理由外，皆得
    為證據。證人紀秋帆於偵訊中經檢察官告以具結之義務及偽
    證之處罰，其朗讀結文並簽名具結後，為本案作證，則該證
    述已經具結擔保其真實性，且其等於偵訊時，並無證據顯示
    受有強暴、脅迫、詐欺、利誘等外力干擾，或有心理狀況被
    影響致妨礙其自由陳述等顯不可信之情況。被告紀凱銘、林
    宗翰之辯護人為被告紀凱銘、林宗翰主張證人紀秋帆於偵訊
    中之證述為審判外陳述，無證據能力。然除稱該證述為傳聞
    證據外，未說明有何內容顯不可信之理由，是依上開說明，
    證人紀秋帆於偵訊中具結後所為之陳述，自有證據能力。
　㈢再按被告以外之人於審判外之陳述，雖不符刑事訴訟法第15
    9條之1至第159條之4之規定，而經當事人於審判程序同意作
    為證據，法院審酌該言詞陳述或書面陳述作成時之情況，認
    為適當者，亦得為證據。當事人、代理人或辯護人於法院調
    查證據時，知有第159條第1項不得為證據之情形，而未於言
    詞辯論終結前聲明異議者，視為有前項之同意，刑事訴訟法
    第159條第1項及第159條之5分別定有明文。經查，除前開㈠
    、㈡證人之證述外，本判決下列所引用被告紀凱銘、林宗翰
    、紀致光、王文照以外之人，於審判外之陳述，被告紀凱銘
    、林宗翰、紀致光、王文照，及被告紀凱銘、林宗翰之辯護
    人於本院準備程序均表示對證據能力沒有意見（見本院卷㈠
    第196頁），且檢察官及被告紀凱銘、林宗翰、紀致光、王
    文照暨被告紀凱銘、林宗翰之辯護人迄於本院言詞辯論終結
    前均未聲明異議，本院審酌上開證據資料作成時之情況，尚
    無違法不當或證明力明顯過低之瑕疵，亦認為以之作為證據
    應屬適當，爰依上開規定，認前揭證據資料均有證據能力。
　㈣次按除法律另有規定外，實施刑事訴訟程序之公務員因違背
    法定程序取得之證據，其有無證據能力之認定，應審酌人權
    保障及公共利益之均衡維護，刑事訴訟法第158條之4定有明
    文。本案以下所引用之非供述證據，並無證據證明係實施刑
    事訴訟程序之公務員違背法定程序所取得，且經本院於審理
    時合法踐行調查程序，自應認均具有證據能力，得作為證據
    。又被告紀凱銘、林宗翰之辯護人主張證人紀文荃於警詢、
    偵訊中之證述無證據能力，然本判決下述並未引用該證人之
    供述證據，故就此等供述證據是否有證據能力，不予贅述。
     
二、認定事實所憑之證據及理由：
  ㈠被告紀凱銘、林宗翰部分：
　　訊據被告紀凱銘、林宗翰固坦承有於案發當日在場，惟矢口
    否認有何傷害致死等犯行。被告紀凱銘辯稱：紀文欽罵我爸
    ，我聽到要過去就被洪育炫架開，我從頭到尾都沒有碰到紀
    文欽等語。被告紀凱銘之辯護人則為其辯護略以：被告紀凱
    銘沒有起訴書事實欄一所載徒手毆打被害人紀文欽臉部及拉
    扯、拖行被害人之行為。被告紀凱銘與被告林宗翰並無犯意
    聯絡，應非共同正犯。縱認被告紀凱銘有徒手毆打及拖行被
    害人之行為，然被害人死亡結果亦與被告紀凱銘前述傷害行
    為無因果關係。被害人頭皮外傷位置與顱內損傷位置為同側
    ，屬於衝擊傷，衝擊傷多發生在以物撞擊頭部之情況，絕非
    徒手毆打臉頰或拖行所造成等語；被告林宗翰辯稱：紀致光
    跟紀文欽發生口角，紀凱銘衝過去要打紀文欽，我是在中間
    阻擋紀凱銘打紀文欽，我沒有拉紀文欽，也沒有用腳踢紀文
    欽。紀文欽酒醉，走路都走不穩，可能自己跌下車，當天沒
    有人打紀文欽等語。被告林宗翰之辯護人則為其辯護略以：
    被告林宗翰並無起訴書犯罪事實一所載踢踹被害人之行為，
    被告林宗翰係為拉住同案被告紀凱銘，因重心不穩向後跌，
    方遭起訴書認有以腳踢踹被害人之行為。況依手機錄影及在
    場證人之證述均無法證明被告林宗翰有何傷害行為。被告林
    宗翰與同案被告紀凱銘並無傷害及妨害自由之犯意聯絡。縱
    認被告林宗翰有徒手毆打被害人臉頰或拉扯被害人下車之行
    為，與被害人死亡結果並無因果關係亦欠缺客觀上之預見可
    能性等語。經查：
  ⒈被害人於本案案發後受有嘴角流血、右手背擦傷、頭部右側
    頂部傷痕、創傷性腦損傷併右側硬腦膜下出血及右側腦內出
    血、左眼腫脹及左小腿正面擦傷之傷害：
　⑴被害人經警消到家中救護，當時診視所受傷勢係後頭部鈍傷
    擦傷、右手臂擦傷，且被害人經轉送童綜合醫療社團法人童
    綜合醫院診治，腦挫傷併右側硬腦膜下出血及右側腦內出血
    乙節，此據證人即消防人員張敬堯於警詢中證稱：當時檢視
    被害人之身體外傷，明顯傷勢是在右手及後腦勺，右手及後
    腦勺的傷勢情形都是擦傷等語（見警卷第340頁）。另參證
    人即被害人之子紀秋帆於偵訊中證稱：我在竹山秀傳醫院注
    意到紀文欽後腦勺頂部外傷有流血、左眼腫脹、右手手背有
    傷口、左邊小腿正面也是擦傷等語（見偵卷㈠第267頁）。復
    於本院審理中證稱：我進去看我爸爸躺在床上，叫不醒、呼
    吸急促、嘴巴開開的，看到枕頭有血漬，手跟腳有受傷。我
    有看紀文欽的頭，左上這邊有傷等語（見本院卷㈡第207頁至
    第208頁）。又證人即被害人之母紀蔡素珠於本院審理中證
    稱：紀文欽從車上下車就有看到紀文欽頭殼流血（並手比自
    己的右手臂稱：也有流血）等語（見本院卷㈡第189頁）。上
    開證人所述大致互核相符，並有救護紀錄表、竹山秀傳醫院
    急診檢傷單、臺灣雲林地方檢察署檢驗報告書暨相驗照片、
    童綜合醫院110年4月7日童醫字第1100000464號函在卷可稽
    （見警卷第342頁；他卷第269頁、第293頁；相卷第22頁至
    第39頁）。
　⑵關於被害人出發前及返家時之身體狀況，據證人即被害人之
    母紀蔡素珠於本院審理中證稱：紀文欽是自己進去家裡，我
    看到他去廁所，出來之後就去房間。走路沒有像喝酒醉，就
    正常的走。我跑去媽祖婆那裡問，回來後看到紀文欽靜靜的
    躺在床上，沒在流血了，之後我有用藥跟他擦一擦，之後我
    就去睡覺，也沒有腫、也沒有怎麼樣，只有一條長長扁扁的
    傷口而已。天亮了，紀文欽就靜靜的，不會講話，稍微動一
    下，有稍微喘息而已，手、腳都沒有在動了。我有叫他沒回
    應。過程中沒有撞倒東西或跌倒。紀文欽當天有回來叫我一
    起過去吃烤肉，當時紀文欽身體都好好的，他還在前面拿除
    草機在除草等語（見本院卷㈡第189頁、第195頁、第197頁）
    。
　⑶被害人之傷勢為腦出血及硬膜下出血，應為外力所致，此有
    童綜合醫院110年4月27日童醫字第1100000553號函可佐（見
    他卷第297頁）。由上可知，被害人於本案案發前狀況良好
    ，案發後亦無發生意外，足見被害人係於烤肉現場遭受外力
    所致受有上開傷害結果甚明。
　⒉被告紀凱銘、林宗翰確有共同基於傷害之犯意，以如起訴書
    所載分別徒手毆打被害人頭臉部，被告林宗翰將被害人拉扯
    下車，被告紀凱銘拉扯被害人，最終致被害人因頭部撞擊地
    面水溝蓋而受有起訴書所載之傷勢之行為：
　⑴被害人於109年10月10日至慈聖宮參加烤肉活動，被害人酒後
    因不願返家，而有對紀致光辱罵之行為，並與被告林宗翰、
    紀凱銘發生衝突，最終被害人躺臥於鐵製水溝蓋上方等情，
    業據被告紀凱銘、林宗翰供陳在卷，核與證人蕭慧菁、范慧
    君、徐淑惠、洪育炫等人證述相符（見偵2685卷一第201頁
    、第225頁至第226頁、第243頁至第245頁、警卷第246頁至
    第249頁、第262頁至第265頁、第270頁至第271頁），並有
    證人劉珈玲手機拍攝影片之勘驗筆錄如附件在卷可稽。
　⑵證人即共同被告紀凱銘於警詢中證稱：我第一次被拉開的時
    候再看到紀文欽，他已經從副駕駛座的位置移動坐在右前車
    輪旁的地上。紀文欽喝酒醉後，我只有看到林宗翰打紀文欽
    巴掌等語（見警卷第62頁）；復於偵訊中證稱：林宗翰有打
    紀文欽巴掌2下，當時紀文欽還在副駕駛座上。後來紀文欽
    整個人仰躺在地上，腳朝副駕駛車門，頭則在水溝蓋的上方
    。（問：紀文欽怎麼從上面跌下來？）印象中是林宗翰把紀
    文欽拉下來的。當時紀文欽被林宗翰拉下來的時候，他是被
    林宗翰架著，林宗翰可能怕他跌倒，所以雙手架在紀文欽的
    腋下等語（見偵2685卷㈠第49頁至第50頁；偵2685卷㈡第95頁
    ）。
　⑶證人即共同被告林宗翰於本院審理中證稱：紀文欽罵紀致光
    ，紀凱銘才拉紀文欽衣領，之後我就去把紀凱銘推開。當時
    紀凱銘有衝過去要打紀文欽的動作，有拉到紀文欽衣領等語
    （見本院卷㈡第119頁至第120頁）。
　⑷證人洪育炫於警詢中證稱：我到現場時見到我伯父紀文欽趴
    睡在桌上，我叫醒他叫後跟他說：阿伯我載你回去睡覺，紀
    文欽回我說我又沒有亂，為什麼不能在這裡，後來紀致光就
    靠過來對紀文欽大聲說：叫你回去就回去、你是在亂三小。
    接著紀致光就將紀文欽推到紀文欽的貨車副駕駛座上，紀文
    欽當時就幹譙紀致光，紀凱銘聽到就靠過去貨車那裏拉紀文
    欽衣服的領子對紀文欽大聲說：你是跟我爸譙三小，並徒手
    對紀文欽的臉頰揍了2-3拳，我見狀便將紀凱銘拉到旁邊，
    當時旁邊的人也有人幫忙拉紀致光。後來我見到林宗翰快走
    靠過去貨車旁將紀文欽從貨車副駕駛座拉下來，當時我離他
    們的距離約4-5公尺，我馬上靠過去，過去時紀文欽就已經
    躺在地上，且眼睛睜得很大，好像很不服氣，當時林宗翰又
    用腳對紀文欽踢了1-2下，後來我就將紀文欽扶到貨車上載
    他回家了。當時紀文欽嘴角有血。趴在桌上睡及扶上貨車時
    都還沒有，是發生衝突後才有的。我有見到林宗翰拉紀文欽
    下車，但因為有人隔在中間所以沒見到紀文欽頭部是否撞到
    地上。紀文欽坐在貨車上時紀凱銘過去質問他為何幹譙他爸
    紀致光時，手拉他衣領時揍了他臉頰1、2下，所以紀文欽嘴
    角才會有血。第一次警詢時講的大部分都正確，但有一部份
    我看完警方提供的蒐證影帶後想起來，林宗翰拉紀文欽下車
    時，紀文欽當時應該是側身坐在小貨車副駕駛座輪子處面向
    車頭，後來紀凱銘再衝過去拉紀文欽，當時我上前阻止並將
    紀凱銘推開拖走，再回頭時紀文欽就已經躺在地上，頭部在
    鐵製水溝蓋上，腳部朝貨車方向仰躺著，且我在推開紀凱銘
    時有瞄到林宗翰出腳踹了躺在地上的紀文欽2下等語（見警
    卷第280頁至第281頁、第288頁）。證人洪育炫復於偵訊中
    具結證稱：我看到紀文欽趴在飯桌上睡覺，我就過去拍紀文
    欽的肩膀跟他說我要載他回家休息，紀文欽回我他又沒有亂
    ，然後紀文欽就隨我慢慢的走到他上開自小貨車車上，紀文
    欽就有乖乖的坐上副駕駛座，我正要關上副駕駛座的車門，
    紀致光就靠過來，並推紀文欽的右肩膀一到二下，只是輕輕
    的推一下，紀致光並對紀文欽說：「叫你回去睡不要在這裡
    亂」，紀文欽就有罵紀致光，並且說他為何不能在這裡，紀
    凱銘聽到紀文欽罵紀致光，就衝過來雙手抓住紀文欽的衣領
    ，紀凱銘打紀文欽的臉頰一到二下，當時紀文欽人還坐在副
    駕駛座，我立刻就將紀凱銘拉走，並拉離自小貨車約5公尺
    的距離，我在拉紀凱銘的過程，看到林宗翰拉紀文欽的手臂
    要將紀文欽拉下車，紀文欽就跌坐在地上，此時紀文欽的頭
    並沒有撞到地上，紀文欽的左肩靠著車子，當時車門是打開
    的，紀文欽的臉是朝向車門，然後紀凱銘又衝向紀文欽，想
    要拉紀文欽，確實有拉到紀文欽，他想要將紀文欽再拉遠一
    點，我就趕緊又過去把紀凱銘架走，這時候林宗翰把紀文欽
    拉到水溝蓋附近，我有看到林宗翰有踢跟踹紀文欽，我不知
    道林宗翰踢到紀文欽哪個部位，但是應該有踢二下，有無踢
    中我也不知道，後來我看到紀文欽就躺在地上，當時紀文欽
    的眼神看起來很不服氣，我就趕快把紀文欽扶上車，並把他
    載回家等語（見他卷第194頁至第195頁）。又於本院審理中
    證稱：那時候我把紀文欽扶到副駕駛座的時候，因為紀文欽
    罵紀致光，紀凱銘才會衝出去拉著紀文欽的衣領，一直問紀
    文欽說你在罵我爸爸是在罵什麼。看到紀凱銘作勢要打紀文
    欽耳光，我才拉走紀凱銘。是有打到一到兩下。我馬上拉走
    紀凱銘，後來回來看到紀文欽已經坐在副駕車外，看到紀文
    欽嘴角流血，但不知道是哪邊。我從後面抱住紀凱銘胸口往
    後拉走紀凱銘，我前面是紀凱銘，在拉的過程中稍微有餘光
    可以看到前面的狀況。我把紀凱銘拉到旁邊，那時候我有餘
    光看林宗翰作勢想要踹紀文欽，有沒有踹到我不確定，我回
    去看紀文欽躺在那邊，眼神不對勁了，好像整個人暈掉那樣
    的眼神等語（見本院卷㈠第435頁至第437頁）。證人洪育炫
    雖於偵訊證稱中被告林宗翰有將被害人拉到水溝蓋等情，然
    其於兩次警詢中均未如此證述，乃偵訊中始出現之證詞，且
    與勘驗內容不符，此部分尚難採信。
  ⑸證人劉珈玲於本院中證稱：有看到紀文欽被拉下車。徐淑惠
    距離很近等語（見本院卷㈡第18頁）。
　⑹證人林麗娟於警詢中證稱：我當時看到紀文欽坐在貨車的副
    駕駛座，林宗翰徒手毆打紀文欽之頭部。在場人徐淑惠有看
    到，她在現場還有說不要再打了，她處理就好。我當時在慈
    聖宮内在唱歌，唱歌過程中我聽到小叔紀致光提到說要我連
    絡洪育炫載紀文欽回去休息，後來洪育炫駕駛小貨車到達慈
    聖宮前，洪育炫把紀文欽扶上貨車的副駕駛座，我看到紀文
    欽坐上貨車的副駕駛座以後，紀文欽就出口辱罵紀致光及林
    宗翰，紀致光聽到以後就去與紀文欽理論，跟紀文欽說你喝
    酒醉叫你回去就回去，林宗翰看到紀文欽與紀致光在理論，
    就跑過來徒手毆打紀文欽之頭部，但紀文欽原本坐在車上，
    再看到他的時候已經躺臥在車下，我沒有看到他為何躺在水
    溝蓋上。當時紀文欽眼睛和嘴巴都是張開的但是都沒有說話
    ，他沒有意識，我看到紀文欽躺在地上就趕緊把他拉起來，
    同時洪育炫再把紀文欽扶上貨車的副駕駛座並且由洪育炫開
    車載紀文欽回家休息等語（見警卷第327頁至第328頁；偵26
    85卷㈡第42頁）；證人林麗娟復於偵訊中證稱：我扶著紀文
    欽到他的車上，紀文欽當時不想上車，還在那邊幹譙紀致光
    、林宗翰。紀文欽有坐上副駕駛座，但他的腳還在外面，車
    門也沒有關。我有看到林宗翰用手打紀文欽，他打他不只一
    下，但打幾下我不確定，是打臉頰，當時紀文欽還坐在副駕
    駛座上。（問：你有看到有人將紀文欽拉到水溝蓋附近嗎？
    ）我沒有注意到，我回過頭時他就已經躺平在地上；在錄影
    開始前，紀凱銘就有衝向紀文欽，當時紀文欽人還坐在副駕
    駛座上，紀凱銘被我和洪育炫拉住。在錄影開始後，紀凱銘
    就衝向在地上的紀文欽。紀凱銘要衝過去打紀文欽，但被我
    們拉住了。我是擔心林宗翰會再打紀文欽，所以我才用手推
    拍林宗翰。林宗翰毆打在副駕駛座的紀文欽應該有三下。應
    該是用拳頭。林宗翰打到紀文欽左邊眼睛周圍等語（見他卷
    第165頁至第166頁；偵卷㈡第56頁至第57頁）。林麗娟復於
    本院審理中證稱：紀文欽喝醉不想回家在車上吵鬧，有罵三
    字經，大家就圍過去，林宗翰有打紀文欽耳光3、4下，紀凱
    銘很衝動要衝過去。（問：紀文欽在地上的狀況為何？）他
    的眼睛看天上，是躺著，我拉他坐上來。（問：為何林宗翰
    會打紀文欽耳光？）紀文欽罵林宗翰三字經 。林宗翰打紀
    文欽耳光時，紀凱銘在旁邊，洪育炫要去圍他，紀凱銘要衝
    過來。紀凱銘聽到很吵的聲音就跑過去看，我們怕他衝動，
    他有喝酒，他聽到他爸爸紀致光吵架聲很吵，就衝過去。紀
    文欽也不認識林宗翰，是林宗翰站在他的車子旁邊說叫「你
    回去你不回去」，紀文欽就罵林宗翰這句髒話，林宗翰就打
    紀文欽耳光等語（見本院卷㈡第34頁至第43頁）。
　⑺證人徐淑惠於警詢中證稱：我在車旁勸架，沒有注意到紀凱
    銘從我後方衝過來拉扯紀文欽，我看到以後就趕快把紀凱銘
    推開，紀文欽當時已經頭朝上躺在水溝蓋上，洪育炫開車載
    紀文欽回家以後，大約過了半小時左右，紀文欽的母親走到
    廟前跟大家說紀文欽的後腦杓流出一點血等語（見警卷第26
    3頁）。證人徐淑惠復於偵訊中證稱：我是看影片才知道紀
    凱銘有拉紀文欽的動作、有在後面拖。影片中我當時有低下
    身來，因為紀文欽已經跌到地上，否則我不會這樣蹲下去，
    紀文欽當時是坐在地上，手有支撐在地上，身體上半身往後
    仰，但是頭部跟背部還沒有完全著地。（問：後來紀凱銘衝
    向紀文欽，紀凱銘有拉到紀文欽的身體或衣服嗎？）按現場
    影片應該是有拉到。我推開紀凱銘是擔心又發生衝突，因為
    影片中紀凱銘已經有碰到紀文欽，林宗翰因為比較衝動，按
    照影片林宗翰應該是有踢紀文欽，但我現在已經忘記了。紀
    凱銘、林宗翰被他人勸離之後，紀文欽整個人已經仰躺在地
    上，紀文欽的頭就在編號15照片中水溝蓋的上方，紀文欽的
    上半身是否也在水溝蓋上方我已經不記得了，紀文欽的腳是
    往副駕駛座的方向等語（見偵2685卷一第243頁、偵2685卷
    二第64頁）。證人徐淑惠復於本院審理中證稱：紀凱銘是扶
    著紀文欽等語（見本院卷㈡第28頁）。證人徐淑惠於審理中
    雖改口供稱沒有看到被告紀凱銘拉扯，被告紀凱銘是扶著被
    害人等語，然其亦多證稱很多事不太記得，顯見其僅就關於
    被告紀凱銘有無出手拉扯一事為有利被告紀凱銘之證述，且
    反於其於警詢、偵訊所述，是其於審理中之證述顯有迴護被
    告紀凱銘之情，應以警詢、偵訊時之證述較為可採。
　⑻由上可知，被害人坐上副駕駛座之際，因酒醉而辱罵紀致光
    三字經，致使被告紀凱銘、林宗翰不悅，被告紀凱銘、林宗
    翰分別徒手毆打被害人之頭、臉部，此據證人即共同被告紀
    凱銘、證人洪育炫、林麗娟等人證述明確。被告林宗翰雖否
    認將被害人拉下車，然此有證人即共同被告紀凱銘、證人劉
    珈玲、洪育炫等人證述明確。又被害人被拉下車跌坐於小貨
    車副駕駛座車輪旁之地上，被告紀凱銘又衝向紀致光，並有
    拉扯到被害人，被告林宗翰即趁勢踢踹紀文欽等情，亦據證
    人即共同被告林宗翰、證人洪育炫、林麗娟等人證述明確，
    並有勘驗筆錄可佐，是此部分事實堪予認定。
　⒊被害人紀文欽之死因：
　⑴被害人之傷勢為腦出血及硬膜下出血，應為外力所致，此有
    童綜合醫院110年4月27日童醫字第1100000553號函可佐（見
    他卷第297頁）。
　⑵檢視被害人於109年10月11日在童综合醫院進行頭部電腦斷層
    掃瞄結果及病歷檢驗報告内容：發現右側頭皮厚度5.91毫米
    ，左側頭皮厚度4.15毫米，右側頭皮下血腫。另右側額、頂
    、顳凸部硬膜下腔出血、右側額葉腦出血。外傷與顱内損傷
    均在同側。依據傷害型態，若頭皮外傷位置與顱内損傷位置
    為同側，屬於衝擊傷，若頭皮外傷位置與顱内損傷位置為對
    側，稱為對衝傷。衝擊傷多發生於以物撞擊頭部。對衝傷多
    發生於以頭撞物，此有臺灣南投地方檢察署110年5月5日(11
    0)年他字第342號法醫室報告書（見他卷第305頁）。
　⑶證人鄭兆峰即法醫師於本院審理中證稱：死者死亡原因為頭
    部外傷造成。死者右側頂部有2x1公分的傷，左右耳朵有出 
    血，顱內出血才會出現耳朵出血狀況。相驗照片死者頭部地
    方有一個L型尺照到，就是所謂的2x1公分的外傷。死者送急
    診時，由入院診斷來看，第一項是創傷性腦傷害，且伴隨右
    側頂額顳部硬膜下出血及挫傷、右側額葉腦内出血伴隨嚴重
    質體效應，所謂質體效應是因腦出血塊壓迫腦組織，導致腦
    組織往一邊偏移。創傷就是外力造成的意思，不可能為自身
    疾病造成顱中風。從法醫室報告書後面電腦斷層掃瞄的影像
    ，可看出右側頭皮厚度有5.91毫米，左側頭皮只有4.15毫米
    ，正常兩邊頭皮應該一樣厚，可以明顯看到右側頭皮厚將近
    兩毫米，表示說右邊5.91毫米部分，頭皮有腫脹情形，腫脹
    部分研判是外傷位置，腦出血跟硬膜下出血位置也是在同一
    側右邊，這種情形在法醫學上稱衝擊傷。所謂的衝擊傷就是
    物撞頭。另一個稱對衝傷，如果顱内出血位置是在右邊，外
    傷的位置是在另一側，這種對衝傷情形通常是在跌倒頭撞到
    地面所造成。有外力打到頭皮會腫脹，我判斷打擊面在腫脹
    面，所以判斷右側是外傷。（問：如果死者於109年10月10
    日晚間9點至10點間頭部遭受損，是否可能在10月11日上午7
    點50分送醫時，才發生意識不清的狀況？）有可能，這叫延
    遲性顱內出血，剛開始發生當事人可以有意識跟別人正常交
    談。任何硬物都有可能符合衝擊傷的型態，只要任何鈍性物
    品都有可能，拳頭或棒子。受傷部位在額頂顳部範圍，約右
    側頭頂。本件相驗日期約隔六天，大體身上原本的外傷可能
    顏色會變的比較淡看不太出來。（問：鈍性傷造成有可能是
    用拳頭造成？或是要用工具？）鈍性傷要看型態跟形狀，他
    的形狀屬於長條形比較扁的鈍性。頭部相片隱隱約約可以看
    出挫傷的痕跡，比較接近長條形異物所造成。銳性傷好理解
    就是刀子，傷是很銳利的，鈍性傷會造成的傷，是挫傷、瘀
    傷、裂傷，任何器物如果不是刀子或斧頭銳利物品去造成的
    傷，都統稱鈍性傷，鈍性傷有很多情形，有可能是物體直接
    去撞人體表面或人體表面去撞到某些物體。（問：若是以握
    拳或手刀去撞擊他人的身上，有無可能造成鈍性傷?）有可
    能。（問：如果頭部撞到地面可能導致照片上鈍性傷？）要
    看撞到的力道大小，也是有可能。通常會說跌倒頭撞到地上
    會是對衝傷，以學理而言，為什麼會有對衝傷、衝擊傷這樣
    情況產生，要看你的撞擊那剎那，腦在顱骨裡面有無產生反
    作用力，因為腦在顱骨腦脊髓液裡面，是在液體裡面，如果
    跌倒撞到地面，因為反作用力的關係，腦會往這邊腫，跟我
    們煞車一樣會打到這裡，這邊的腦組織就會受傷，就是說傷
    在這裡，但是腦是在這位置，這叫對衝傷，這是在一般跌倒
    情況之下，跌倒力量是很大的。但跌倒時力量不大，頭跟地
    面距離很短，不會產生反作用力，會產生很類似衝擊傷等語
    （見本院卷㈡第128頁至第136頁）。
　⑷由上可知，被害人右側頭皮血腫、右側額、頂、顳凸部硬膜
    下腔出血、右側額葉腦出血。外傷與顱内損傷均在同側，屬
    於衝擊傷之型態，雖以法醫學之學理而言多發生於以物撞擊
    頭部。然參證人即法醫師鄭兆峰之證述可知若跌倒時力量不
    大，頭與地面距離較短，不會產生反作用力，亦可能產生類
    似衝擊傷之型態。參被告林宗翰於本院中證稱：我有看到紀
    文欽摔在地上，他就慢慢蹲下去，然後向後躺等語（見本院
    卷㈡第125頁）。復參前開證人證述，被害人先坐於小貨車旁
    車輪之地面，因被告紀凱銘之拉扯而倒地，此時高度不高，
    撞擊地面之力道亦非大，自有可能產生上開所述之衝擊傷。
    　
　⒋又共同正犯在犯意聯絡範圍內，就其合同行為，均負全部責
    任，惟加重結果犯之加重結果，行為人僅有過失，主觀上均
    未預見，則各共同正犯間就加重結果之發生，無主觀上之犯
    意，當無犯意聯絡可言，各共同正犯就加重結果應否負責，
    端視其本身就此加重結果有無過失為斷（最高法院106 年 
    度台上字第4163號判決要旨參酌）。又按共同正犯之成立，
    祇須具有犯意之聯絡，行為之分擔，既不問犯罪動機起於何
    人，亦不必每一階段犯行，均經參與；共同實施犯罪行為之
    人，在合同意思範圍內，各自分擔犯罪行為之一部，相互利
    用他人之行為，以達其犯罪之目的者，即應對於全部所發生
    之結果，共同負責；共同正犯間，非僅就其自己實施之行為
    負其責任，並在犯意聯絡之範圍內，對於他共同正犯所實施
    之行為，亦應共同負責；又共同正犯不限於事前有協議，即
    僅於行為當時有共同犯意之聯絡者亦屬之，且表示之方法，
    不以明示通謀為必要，即相互間有默示之合致亦無不可。經
    查，被告紀凱銘、林宗翰係因被害人於坐上貨車副駕駛座欲
    返家之際，與被告紀致光口角、辱罵被告紀致光，遂而靠近
    被害人而有上開毆打被害人之行為，顯見渠等係出於相同之
    意思，均係基於普通傷害之犯意聯絡而為之，況被告林宗翰
    將被害人拉下小貨車致被害人跌坐於小貨車旁之地面後，被
    告紀凱銘復又衝向被害人並拉扯被害人，此時被告林宗翰亦
    舉腳踢踹被害人，顯見渠等當時均係共同基於傷害紀文欽之
    意思甚明，是被告紀凱銘、林宗翰就犯罪事實欄一所示之傷
    害致死部分，應有犯意之聯絡及行為之分擔，即應擔負共同
    正犯之責。
　⒌被告紀凱銘、林宗翰上述行為係基於傷害犯意，且客觀上能
    預見紀文欽死亡結果之發生：
　⑴按刑法上之加重結果犯，以行為人對於加重結果之發生有預
    見之可能，能預見而不預見者為要件（最高法院19年上字第
    1846號判例參照）。又至於負加重結果犯之責任者，以行為
    人客觀上能預見其加重結果而未予以預見為要件，所謂「如
    行為人不能預見其發生時，不適用之。」云云，雖預見之有
    無，應依行為人之主觀認定，但預見之能否，則決諸客觀情
    形，與主觀上有無預見之情形不同，亦即係以行為時客觀存
    在之事實為審查之基礎，與加害人本身主觀上有無預見之情
    形不同。若主觀上有預見，而結果之發生，不違背其本意時
    ，則屬故意範圍，不能只論以加重結果犯之責任。刑法第17
    條所謂行為人不能預見其結果之發生者，係指結果之發生出
    於客觀上之偶然，為行為人所不能預見者而言。且法文不曰
    「無過失」，而曰「不能預見」，僅要求客觀的預見可能性
    ，即具相當因果關係為必要而已，與要求行為人對結果之發
    生有過失者，略異其趣，亦與嚴密之過失意義有別。加重結
    果犯對於結果發生之預見可能性，其決定標準，實務採客觀
    說，即依一般人之能力予以論定，如結果發生為客觀上可能
    之事，行為人即應負加重結果犯之罪責，此為立法及論理解
    釋所當然（最高法院97年度台上字第3104號判決意旨參照）
    。從而，傷害致人於死罪之成立，除須行為人對於加重死亡
    結果之發生，在客觀上有預見之可能性存在外，並須行為人
    所實行之傷害行為本身與被害人死亡結果之間具有相當因果
    關係為必要。
　⑵經查，本案被告林宗翰與被害人係朋友，被告紀凱銘與被害
    人則為遠親。當日係國慶日假期期間被告林宗翰、紀凱銘與
    被害人均至媽祖廟烤肉，與多人歡聚飲酒作樂，縱認被告紀
    凱銘、林宗翰與被害人因酒後被害人口出惡言辱罵被告紀致
    光而有糾紛，然並無深仇大恨，且毆打之地點係媽祖廟廣場
    ，事發起因僅係被害人酒後與被告紀致光發生口角，自難認
    被告紀凱銘、林宗翰主觀上有致被害人死亡之意欲，或預見
    將造成被害人死亡而仍容任該結果發生。惟就客觀狀況觀之
    ，被害人案發時年約56歲，已非青年。況被害人斯時已不勝
    酒力需人攙扶始得返家亦為在場眾人所明知，況人體頭部有
    大、小腦及腦幹等重要器官，屬人體至為重要之要害及生命
    中樞，雖有頭骨保護，但腦部甚為脆弱，難以承受重力撞擊
    ，倘對已酒醉之人用力毆打該人之頭臉部位，或拉扯酒醉已
    坐倒地面之人，因酒醉之人反應、身體平衡能力較差，可能
    使該酒醉之人因重心不穩跌倒，頭部直接撞擊地面，導致腦
    部受創、顱內出血等傷害，進而發生死亡之結果，此依一般
    社會生活經驗在客觀上顯有預見之可能性。被告紀凱銘、林
    宗翰案發時均為成年人，具有一定社會及工作經驗，智慮成
    熟，對此亦應能預見，然一時未慎思其行為後果，致其客觀
    上雖無不能預見之事由，惟主觀上竟疏未預見，仍率爾基於
    傷害人身體之犯意，毆打、拉扯被害人，終至被害人因頭部
    外傷顱內出血導致多重器官衰竭死亡之結果，自應就其傷害
    行為致被害人死亡之加重結果負傷害致人於死罪責。足見被
    告紀凱銘、林宗翰之行為，為被害人致死之原因，二者間顯
    具有相當因果關係甚明。 
　㈡被告紀致光、王文照部分：　
　　上揭犯罪事實，業據被告紀致光、王文照於本院準備程序及
    審理中均坦承不諱，並有南投縣政府警察局數位證物勘察報
    告、監視器主機照片3張、本院110年聲搜字第000199號搜索
    票、王文照南投縣政府警察局竹山分局搜索扣押筆錄、扣押
    物品目錄表、扣押物品收據、自願同意受採證證物一覽表、
    數位證物勘察採證同意書、王文照手機翻拍照片2張、本院1
    10年聲搜字第000205號搜索票、王文照南投縣政府警察局竹
    山分局搜索扣押筆錄、扣押物品目錄表、扣押物品收據、現
    場蒐證照片14張等件在卷可稽（見警卷第125-131頁、第136
    -146頁、第152頁、第154-167頁），並有扣案如附表編號1
    至編號7所示之物可佐，足見被告紀致光、王文照前開任意
    性自白核與事實相符，堪予採信。
　㈢綜上，被告林宗翰、紀凱銘所辯均無可採，被告4人犯行均堪
    認定，本案事證明確，均應依法論科。　
三、論罪科刑：
　㈠核被告紀凱銘、林宗翰所為，均係犯刑法第277條第2項前段
    之普通傷害致人於死罪；被告紀致光所為，係犯刑法第165 
    條、第29條第1項之教唆隱匿刑事證據罪；被告王文照所為
    ，係犯刑法第165條之湮滅刑事證據罪。被告紀致光教唆同
    案被告王文照為上開犯罪行為，係屬教唆犯，應負教唆隱匿
    刑事證據罪之刑責，依所教唆之罪處罰之。至起訴書犯罪事
    實欄雖記載被告紀凱銘、林宗翰係基於共同妨害自由之犯意
    聯絡而徒手毆打、拉扯紀文欽，妨害其自由行動，然查被告
    紀凱銘、林宗翰拉扯紀文欽阻止他離去現場，係屬渠等共同
    傷害致死犯行之一部分，祇能包括的論以傷害致死一罪，不
    另論以強制罪，附此敘明。　　
　㈡被告紀凱銘與林宗翰間，就前揭傷害致死犯行有犯意聯絡及
    行為分擔，均為共同正犯。
　㈢被告紀凱銘、林宗翰上開毆打被害人數下及拉扯被害人之行
    為，係基於同一犯意，於密接之時間、地點為之，且侵害同
    一法益，依一般社會健全觀念難以強行分開，在刑法評價上
    ，以視為數個舉動之接續施行，合為包括之一行為予以評價
    ，較為合理，均應論以接續犯之一罪。　　　　
　㈣按犯刑法第165條之罪，於他人刑事被告案件裁判確定前自白
    者，減輕或免除其刑，刑法第166條定有明文。被告紀致光
    、王文照於同案被告紀凱銘、林宗翰被訴傷害致死案件裁判
    確定前，即於本院準備程序及審理中均自白上開湮滅刑事證
    據犯行，符合刑法第166條規定，爰依法減輕其刑。　　
　㈤按刑法第59條規定犯罪之情狀可憫恕者，得酌量減輕其刑，
    其所謂「犯罪之情狀」，與同法第57條規定科刑時應審酌之
    一切情狀，並非有截然不同之領域，於裁判上酌減其刑時，
    應就犯罪一切情狀（包括第57條所列舉之10款事項），予以
    全盤考量，審酌其犯罪有無可憫恕之事由（即有無特殊之原
    因與環境，在客觀上足以引起一般同情，以及宣告法定低度
    刑，是否猶嫌過重等等），以為判斷。倘依其情狀處以適當
    徒刑，即足以懲儆，並可達防衛社會之目的者，自非不可依
    客觀之犯行與主觀之惡性二者加以考量其情狀，是否有可憫
    恕之處，適用刑法第59條之規定酌量減輕其刑，期使個案裁
    判之量刑，能斟酌至當，符合比例原則（最高法院95年度台
    上字第6157號判決意旨參照）。又所謂法定最低度刑，固包
    括法定最低本刑，惟遇有其他法定減輕事由者，則指適用該
    法定減輕事由減輕後之最低度刑而言。倘被告別有法定減輕
    事由者，應先適用法定減輕事由減輕其刑後，猶認其犯罪之
    情狀顯可憫恕，即使科以該減輕後之最低度刑仍嫌過重者，
    始得適用刑法第59條規定酌量減輕其刑（最高法院100年度
    台上字第744號判決意旨參照）。查本案被告林宗翰與被害
    人本為朋友、被告紀凱銘與被害人則為遠親，被告林宗翰與
    紀凱銘因被告紀致光遭被害人以三字經辱罵，而為本案毆打
    、拉扯之行為，進而導致被害人死亡，已如前述，乃屬突發
    之不幸事件，被告紀凱銘、林宗翰之傷害手段亦非殘虐，然
    被告林宗翰與紀凱銘明知被害人當時業已酒醉不勝酒力，仍
    因拉扯導致被害人倒地而造成顱內出血，犯罪情節難認輕微
    ，且被告紀凱銘、林宗翰迄今尚未能取得被害人家屬之諒解
    或與其等和解，尚難認有資堪憫恕、情輕法重之情，是無刑
    法第59條之適用。
　㈥另按刑法第62條之「自首」，以對於未發覺之罪，向有偵查
    犯罪職權之機關或公務員自承犯罪而接受裁判為要件（最高
    法院50年台上字第65號、51年台上字第1486號判例 、104年
    度台上字第181號判決意旨參照）。被告紀致光雖於偵查中1
    10年5月21日以刑事自首狀請求依自首之規定減輕其刑。然
    查，同案被告王文照已於110年5月11日警詢中供稱係被告紀
    致光打電話請他刪除監視器錄影畫面。足見被告紀致光教唆
    被告王文照湮滅關係他人刑事證據之犯行業已為偵查機關所
    知悉，自難認合於自首之規定。
　㈦爰以行為人之責任為基礎，審酌被告紀凱銘、紀致光、王文
    照前無經論罪科刑之紀錄，素行良好、林宗翰前有公共安全
    危險之前案紀錄，素行非佳，此有被告前案紀錄表在卷可稽
    。被告紀凱銘與被害人係遠親，被告林宗翰與被害人為朋友
    ，並無仇隙，當日原本均參加慈聖宮之烤肉活動並飲酒，在
    被害人已將行離去之際，僅因被害人對被告紀致光出言辱罵
    ，即共同毆打被害人之頭部，並拉扯被害人，致被害人倒地
    頭部撞擊地面水溝蓋，致被害人終因顱內出血之傷害導致多
    重器官衰竭死亡，其等行為造成被害人生命無端遭剝奪之加
    重結果，損害無法回復，使被害人家屬悲痛萬分。被告紀致
    光明知慈聖宮之監視器攝得當日案發情景，此係關係被告紀
    凱銘、林宗翰之刑事證據，竟為脫免被告紀凱銘、林宗翰之
    刑事責任而教唆被告王文照將慈聖宮監視器畫面予以格式化
    刪除，又本案案發之後對被害人之家屬謊稱被害人係自行跌
    倒，致使被害人家屬將被害人遺體火化，未能及時報案、保
    存證據，對於國家機關訴究刑事犯罪以及刑事訴訟追求事實
    發現之目的造成危害，影響偵查機關對案件之偵辦。暨被告
    紀凱銘、林宗翰否認犯行，被告紀致光、王文照坦承犯行，
    且均未能與被害人家屬達成和解賠償損害，以獲取被害人家
    屬之諒解，兼衡被告紀凱銘自述國中畢業，務農，經濟狀況
    小康，家中尚有父母親及妻子；被告林宗翰自述國中畢業，
    務農，經濟狀況小康，家中尚有母親、哥哥及兒子；被告紀
    致光自述國中畢業，務農，經濟狀況勉持，家中尚有母親、
    妻子、兒子、媳婦及女兒；被告王文照自述專科畢業，務農
    ，經濟狀況小康，家中尚有妻子、兒子、媳婦及孫子等之生
    活狀況（見本院卷㈡第260頁），及其等犯罪之目的、手段及
    所生危害等一切情狀，分別量處如主文所示之刑，併就被告
    紀致光、王文照部分諭知如易科罰金之折算標準。 
四、沒收部分：　
　　扣案如附表編號4所示之物為被告王文照所有；編號7所示之
    物為紀致光所有，被告紀致光即係持用如附表編號7所示之
    手機撥打至被告王文照所持用如附表編號4所示之手機，教
    唆被告王文照犯本案湮滅刑事證據罪，此有被告王文照手機
    翻拍照片在卷可稽（見警卷第152頁），堪認分別係被告王
    文照、紀致光所有且供渠等犯本案犯罪所用之物，分別於其
    各自所犯罪名項下諭知沒收；至於附表編號1、2所示之主機
    及電源線為慈聖宮所有，非被告王文照之物；編號3、5、6
    所示之電腦、滑鼠、充電線，雖為被告王文照所有；編號8
    、9所示之手機分別為被告紀凱銘、林宗翰所有，然卷內並
    無證據證明和本案犯罪有何關聯，爰均不予宣告沒收。 
據上論斷，應依刑事訴訟法第299條第1項前段，判決如主文。
本案經檢察官張鈞翔提起公訴，檢察官黃淑美到庭執行職務。
中　　華　　民　　國　　111 　年　　7 　　月　　26　　日
　　　　　　　　　刑事第三庭  審判長法　官　何玉鳳
　　　　　　　　　                  法  官  顏代容
　　　　　　　　　                  法  官  李怡貞
以上正本與原本無異。
如不服本判決應於收受送達後20日內向本院提出上訴書狀，並應
敘述具體理由；其未敘述上訴理由者，應於上訴期間屆滿後20日
內向本院補提理由書（均須按他造當事人之人數附繕本）「切勿
逕送上級法院」。
告訴人或被害人如對於本判決不服者，應具備理由請求檢察官上
訴，其上訴期間之計算係以檢察官收受判決正本之日期為準。
                                    書記官  林鈺珣 
中　　華　　民　　國　　111 　年　　7 　　月　　27　　日

附錄本案論罪科刑法條：
中華民國刑法第277條
傷害人之身體或健康者，處5年以下有期徒刑、拘役或50萬元以
下罰金。
犯前項之罪，因而致人於死者，處無期徒刑或7年以上有期徒刑
；致重傷者，處3年以上10年以下有期徒刑。
中華民國刑法第165條
偽造、變造、湮滅或隱匿關係他人刑事被告案件之證據，或使用
偽造、變造之證據者，處2年以下有期徒刑、拘役或1萬5千元以
下罰金。

附表：扣案物
編號 物品名稱            數量 備註                1 監視器主機 1台 王文照 2 監視器主機電源線 1條 王文照 3 acer 筆記型電腦 1台 王文照 4 OPPO R11手機（IMEI ：000000000000000、000000000000000、含門 號0000000000、0000000000號SIM卡2張） 1支 王文照 5 acer 筆記型電腦滑鼠 1個 王文照 6 acer 筆記型電腦充電線 1個 王文照 7 iPhone 8手機（IMEI：000000000000000、含門號0000000000號SIM卡1張） 1支 紀致光 8 iPhone 手機（IMEI：000000000000000、含門號0000000000號SIM卡1張） 1支 紀凱銘 9 Samsung 手機（IMEZ 000000000000000、含 門號0000000000號SIM 卡1張） 1支 林宗翰 

附件：勘驗筆錄
一、檔案名稱：錄影.MP4。光碟置於警卷光碟片牛皮紙袋。㈠檔
    案時間總長為1分9秒，勘驗播放器時間00：00：00至00：01
    ：09。藍白條紋上衣黑長褲女子（范慧君）、藍白條紋POLO
    上衣黑長褲男子（紀致光）、灰色上衣藍色短褲女子（下稱
    A女）、綠黑條紋上衣牛仔褲女子（蕭慧菁）、白色上衣綠
    色短褲男子（洪育炫）、黑色上衣花色短褲男子（紀凱銘）
    、黑色上衣黑長褲男子（林宗翰）、粉色上衣黑長褲女子（
    徐淑惠）、白色上衣斜揹包包女子（林麗娟）、無袖長版花
    色上衣女子（陳美雯）、白色上衣牛仔褲（下稱B女）①00：
    00：00至00：00：05徐淑惠彎腰，林麗娟看向林宗翰，陳美
    雯則站在林麗娟後面，紀凱銘站在徐淑惠身旁，小貨車後方
    范慧君拉住紀致光，紀致光旁邊站著A 女。紀凱銘衝入林麗
    娟及徐淑惠之間並轉側身蹲下去，並有欲向上方拉扯、施力
    之動作，在旁的林麗娟、徐淑惠、蕭慧菁及洪育炫隨即伸手
    抓住紀凱銘阻擋，洪育炫站在紀凱銘後面，抓住紀凱銘肩膀
    並將紀凱銘拉至小貨車後方，此時，林麗娟先拉開林宗翰後
    再用手推林宗翰，原在小貨車後方的A 女、紀致光則往車斗
    靠近，范慧君則用雙手用力拉住紀致光往前進，過程中有音
    樂聲，還有人喊「好了啦、好了啦」等人聲吵雜聲。

②00：00：06至00：00：11林麗娟及徐淑惠彎腰並看地下，之後
兩人蹲下，紀致光衝向兩人，范慧君持續拉住紀致光的右手，蕭
慧菁揮手驅趕洪育炫及紀凱銘，紀致光被范慧君拉開往後退去，
蕭慧菁轉過身說：「現在是安怎啦（臺語）」，並朝紀致光走去
並對紀致光揮出右手，紀凱銘朝蕭慧菁走去，鏡頭畫面由小貨車
左側轉去小貨車後側。

③00：00：12至00：00：19鏡頭畫面朝下，僅拍攝眾人下半身，
有男聲說：「我是要人載他回去睡覺，阿在那邊說.....（臺語
）」。

④00：00：20至00：00：26洪育炫站在小貨車副駕駛座位置，可
以看見副駕駛座有人穿著一雙紅色球鞋，腳略微懸空後又放在地
上，旁邊站著徐淑惠、陳美雯、林麗娟、林宗翰，洪育炫扶著身
穿紅色球鞋的人進入副駕駛座，過程中有女聲：「你們現在是怎
樣啦」，紀凱銘慢慢走向小貨車後方，此時林宗翰左手朝紀凱銘
之方向揮動，紀凱銘消失在監視器畫面中，小貨車後方出現蕭慧
菁，徐淑惠走向小貨車車身並說：「他要上車了，你們不要這樣
子。」

⑤00：00：27至00：00：30林麗娟向洪育炫走去，並揮動左手，
洪育炫持續扶著身穿紅色球鞋之人，紀致光出現在駕駛座，陳美
雯及林宗翰在副駕駛座旁，徐淑惠、蕭慧菁、灰色上衣女子陸陸
續續走向紀致光，蕭慧菁右手拉住紀致光，紀凱銘看向蕭慧菁，
洪育炫試圖扶住紅色球鞋男子下半身欲將其往車內移去，陳美雯
及林宗翰則看向洪育炫。

⑥00：00：31至00：00：40洪育炫試圖將身穿紅色球鞋之人身體
更往車內移動，徐淑惠、A 女及蕭慧菁則試圖將紀致光拉離駕駛
座，徐淑惠一邊拉紀致光一邊說：「他要上車了，我已經有跟他
用了」、「他要上車了，你們不要這樣子」，紀凱銘出現在鏡頭
並從車尾走向副駕駛座，被林宗翰用手阻擋，畫面出現B 女檔住
鏡頭1 秒後，B 女離開鏡頭轉身面對眾人。

⑦00：00：41至00：01：09紀凱銘慢慢走向錄影畫面左邊，洪育
炫說：「好啦，凱銘好阿啦」，紀凱銘經過徐淑惠身邊，徐淑惠
將其撥開並說：「凱銘他要上車了，你不要用他了」，紀凱銘便
慢慢走向駕駛座旁觀看，洪育炫往旁邊退去，林宗翰向前靠近副
駕駛座，徐淑惠跟在林宗翰後走近副駕駛座，林宗翰彎腰靠近副
駕駛座並挪動身穿紅色球鞋之人，將其搬入副駕駛座內，車身晃
動，徐淑惠撥開林宗翰並說：「小胖，他要上車了」。徐淑惠：
「他要上車了，我處理、我處理」，並伸手示意林宗翰離開，在
旁的洪育炫也向前將林宗翰拉至後方，徐淑惠探頭進入車內，洪
育炫再度走向副駕駛座，隨即舉起左手做出甩動的動作，錄影畫
面離開小貨車車斗，轉至小貨車左後方。